10:10AM \~ 10:30AM

### 참석자

@김하영, @서형준, @이시은, @양해찬

### 어제 한 일

* [x] 작성한 코드 정리 **@양해찬**, **@김하영**
* [x] 삭제 버튼 추가 **@김하영**, **@이시은**
* [x] 코드 컨벤션 일부 체크 **@서형준**
* [x] Project MVP 탭 2개로 나누기 **@서형준**
* [x] prettier, eslint 적용 **@이시은**


### 오늘 할 일

* [ ] Education, Award MVP 날짜 추가 진행 **@양해찬**
* [ ] Award MVP 날짜 추가 **@김하영**
* [ ] Project MVP Result 추가 **@김하영**
* [ ] 코드 컨벤션 체크 **@서형준**, **@이시은**
* [ ] Edcuation MVP 날짜 추가 진행 **@이시은**
* [ ] 피그마 디자인 해 보기 **@이시은**
* [ ] 페이지네이션 기능 찾아보기 **@이시은**


### 이슈 & 에러
* [이슈] REST API 관련 이야기
* [이슈] 추가할 MVP 이름 정하기